臺灣高等法院民事裁定　　　　　　　　　96年度抗字第1106號
抗　告　人　丙○○
上列抗告人與相對人乙○○等間聲請停止執行事件，對於中華民
國96年6月1日臺灣板橋地方法院96年度聲字第1298號所為裁定提
起抗告，本院裁定如下：
      主      文
抗告駁回。
抗告費用由抗告人負擔。
      理      由
一、本件相對人聲請意旨略以：伊已向原法院提起第三人異議之
    訴，聲請裁定停止原法院民國（下同）93年度執字第35233
    號強制執行事件關於點交如原裁定附圖A（下稱附圖A）部分
    建物之強制執行程序等語。
二、原法院則以：經調取該執行卷宗及96年度訴字第1055號第三
    人異議之訴卷宗審究後，認為相對人之聲請為有理由，應予
    准許等語。
三、抗告意旨略以：
  (一)本件係於90年11月22日實施查封，並進行拍賣程序，伊拍定
    後並於95年8月22日即辦妥土地移轉登記，並依法繳納地價
    款，自完成土地移轉登記迄今已10月，屢次聲請點交，均遭
    相對人刻意刁難，今相對人遲至96年5月21日始聲請停止執
    行，又僅提供新臺幣（下同）89萬元之擔保，即可停止點交
    伊以1601萬元拍得之房地，實不合理。
  (二)相對人乙○○、甲○○於95年2月8日聲明異議稱「是由聲明
    異議人與債務人等兄弟於65年間所共同出資興建」等語，與
    本案相對人8人相距甚大，且當時係就如原裁定附圖B及C部
    分建物異議，並未提及A部分。又92年12月19日原法院執行
    （調查）筆錄載明林楙榕稱本件房屋係自建，且該筆錄係法
    定文書，供不特定人查閱，作為投標依據。若相對人能任意
    聲請停止執行，影響法院之執行，則法院之公信力不存，爰
    請求廢棄原裁定等語。
三、按「強制執行程序開始後，除法律另有規定外，固不停止執
    行，惟於提起異議之訴時，法院因必要情形或依聲請定相當
    並確實之擔保，得為停止執行之裁定，此觀強制執行法第18
    條第1項、第2項之規定自明。又法院依強制執行法第18條第
    2項定擔保金額而准許停止強制執行之裁定者，該項擔保係
    備供債權人因停止執行所受損害之賠償，其數額應依標的物
    停止執行後，債權人未能即時受償或利用該標的物所受之損
    害額，或其因另供擔保強制執行所受之損害額定之，非以標
    的物之價值或其債權額為依據。」（最高法院91年度台抗字
    第429號裁定參照）。次按「法院依強制執行法第18條第2項
    規定，以裁定命債務人供擔保後停止強制執行，其擔保金額
    之多寡應如何認為相當，原屬於法院職權裁量之範圍，如已
    斟酌債權人因停止執行所應受之損害，自非當事人所可任意
    指摘。」（最高法院92年度台抗字第574號裁定參照）。又
    按「有提起異議之訴時，法院因必要情形，或依聲請定相當
    並確實之擔保，得為停止強制執行之裁定，強制執行第18條
    第2項定有明文。依此規定，只須當事人提起異議之訴，在
    該異議之訴確定前，法院如認有必要，得依職權為停止執行
    之裁定；其在當事人願供擔保，聲請停止強制執行時，法院
    亦非不得依其聲請，定相當並確實之擔保，為停止強制執行
    之裁定。至該異議之訴實體上有無理由，則非法院於裁定停
    止強制執行時應予審酌之事項。」（最高法院93年度台抗字
    第723號裁定參照）。
四、經查，本件相對人以其向原法院提起第三人異議之訴，聲請
    裁定停止強制執行，經原法院調取該執行卷宗及96年度訴字
    第1055號第三人異議之訴卷宗審究後，認為相對人之聲請為
    有理由，而准許相對人之聲請。抗告意旨雖稱：相對人僅提
    供89萬元之擔保，即可停止點交伊以1601萬元拍得之房地，
    實不合理等語。惟查，相對人係聲請裁定停止點交如附圖A
    部分，而非聲請裁定停止點交抗告人所拍得之房地全部，而
    附圖A部分之最低拍賣價格為100萬元，有拍賣公告附卷可稽
    （見原法院卷第14頁），且相對人陳稱其等兄弟姊妹共九人
    ，扣除債務人林楙榕部分後，其等應有部分為89萬元，亦有
    聲請狀在卷可考（見原法院卷第4頁），原法院因而裁定命
    相對人供89萬元之擔保後，准許暫予停止點交如附圖A部分
    ，尚無不合。況法院依強制執行法第18條第2項定擔保金額
    而准許停止強制執行之裁定者，其擔保金額之多寡應如何認
    為相當，原屬於法院職權裁量之範圍，已詳如前述，且原法
    院既已斟酌抗告人因停止執行所應受之損害，自非抗告人所
    可任意指摘，其抗告即無理由。又抗告意旨就系爭建物究由
    何人所建而為爭執，乃屬異議之訴實體上有無理由之問題，
    非法院於裁定停止強制執行程序時所應予審酌之事項。從而
    ，原法院裁定准許相對人停止強制執行之聲請，核無不合。
    抗告意旨指摘原裁定不當，求予廢棄，為無理由，應予駁回
    。
據上論結，本件抗告為無理由，爰裁定如主文。
中　　華　　民　　國　　96　　年　　7 　　月　　31　　日
                      民事第三庭
                        審判長法　官 林敬修
　　　　　　　　　　　        法　官 藍文祥
　　　　　　　　　　　        法　官 黃騰耀
正本係照原本作成。
不得抗告。
中　　華　　民　　國　　96　　年　　8 　　月　　1 　　日
　　　　　　　　　　　　　　　書記官 鐘秀娥
